---
title: "Código Funciones de Ajuste del Sistema"
author: "Alejandro Torrecilla, Nuria Carrasco y Sara López"
date: Mayo 30, 2024
output: word_document
---

```{r include=FALSE}
  library(bertin)
  library(GridFCM.practicum)
```

# Wimp
Importamos la Wimp con la que vamos a trabajar
```{r wimp_import}
path <- '../data.RData'
load(path)
wimp <- data$grids$P0102371$WT
```

```{r wimp_display, fig.width = 10, fig.height = 10, echo=FALSE}
bertin(wimp$openrepgrid, colors = c("palegreen", "darkgreen"))
```

# Función de cálculo del ajuste
Esta función calcula la distancia Euclídia y la correlación entre dos vectores dados. Como parámetros, además de los dos vectores, permite elegir si devolver la distancia normalizada o no, el valor máximo utilizado para dicha normalización y una lista de datos en caso de querer filtrar los constructos utilizados (por ejemplo, utilizar solo constructos centrales/nucleares)

**Uso:** calculate_adjustment_init_end (vector_init, vector_end,,, c(1,1,0,0,1,0,1,0))

```{r function_adjustment_init_end}
calculate_adjustment_init_end <- function(vector_init, vector_end, normalize = TRUE, MaxScale = 1, filtered_constructs = c(1)) {

  # Use only filtered_constructs:
  if (length(filtered_constructs) != 0) {
    n <- length(filtered_constructs)
    elems <- 1:n

    for (i in elems) {
      if (filtered_constructs[n+1-i] == 0) {
        vector_end <- vector_end[-n-1+i]
        vector_init <- vector_init[-n-1+i]
      }
    }
  }

  # Calculate the euclidean distance between both vectors
  eu_distance <- sqrt(sum((vector_end - vector_init)^2))

  # Normalize the Euclidean distance if specified
  distance <- if (normalize) eu_distance / (2 * MaxScale * sqrt(length(vector_end)))  else eu_distance

  # Calculate the correlation between the vectors (cosine)
  #WARNING: Return NaN if one of the vectors is "0". This may happen with the filtering.
  correlation <- sum(vector_end * vector_init) / (norm(vector_end, type = "2") * norm(vector_init, type = "2"))

  # General adjustment value (magnitude of the calculated vector)
  magnitude <- if (normalize) 1 - (sqrt((1-correlation)^2 + distance^2)) / sqrt(5) else NULL

  # Return the results
  return(list(distance = distance, correlation = correlation, magnitude=magnitude))
}
```

## Salida de la función de cálculo de ajuste
```{r calculate_adjustment_init_end}
adjustment <- calculate_adjustment_init_end(wimp$self$standarized,wimp$ideal$standarized)
print(adjustment)
```

# Función de cálculo de ajuste con la wimp
Hace lo mismo que la anterior, pero se puede meter directamente el objeto wimp

**Uso:** calculate_adjustment_self_ideal (wimp,TRUE,c(1,1,0,0,1,0,1,0)
```{r function_adjustment_self_ideal}
calculate_adjustment_self_ideal <- function(wimp, normalize = TRUE, filtered_constructs = c(1)) {

  # Get ideal and self vectors from the wimp variable
  vector_ideal <- wimp$ideal[[2]]
  vector_self <- wimp$self[[2]]

  return(calculate_adjustment_init_end(vector_ideal, vector_self, normalize, 1,filtered_constructs))

}
```
## Salida de la función de cálculo de ajuste con la wimp
Como en la función anterior hemos usado los vectores self e ideal, la salida de ambas fuciones debe de ser la misma
```{r calculate_adjustment_self_ideal}
adjustment <- calculate_adjustment_self_ideal(wimp)
print(adjustment)
```

# Función de cálculo de la norma del vector
Acepta como parámetros el vector del que queremos calcular la norma, la dimensión máxima y una lista de constructos si queremos filtrarlos (ejemplo, usar solo constructos centrales)

**Uso:** calculate_normalized_length_vector (vector,,, c(1,1,0,0,1,0,1,0))
```{r function_calculate_normalized_length_vector}
calculate_normalized_length_vector <- function(vector, normalize = TRUE, MaxScale = 1, filtered_constructs = c(1)) {

  # Use only filtered_constructs:
  if (length(filtered_constructs) != 0) {
    n <- length(filtered_constructs)
    elems <- 1:n

    for (i in elems) {
      if (filtered_constructs[n+1-i] == 0) {
        vector <- vector[-n-1+i]
      }
    }
  }

  # Calculate the length of the vector (Euclidean norm)
  eu_length <- norm(vector, type = "2")

  # Normalize the Euclidean distance if specified
  eu_length <- if (normalize) eu_length / (MaxScale * sqrt(length(vector)))  else eu_length

  # Return the result
  return(eu_length)
}
```
## Salida de la función de cálculo de la norma de un vector
Utilizamos el vector ideal a modo de ejemplo 
```{r calculate_normalized_length_vector}
eu_length <- calculate_normalized_length_vector (wimp$ideal$standarized)
print(eu_length)
```

# Función de cálculo de ajuste
Esta función calcula la distancia Euclídia, la correlación y la magnitud del ajuste para:
- El Self
- El Self hipotético cuando cada constructo va del self al ideal (considerando y no considerando el cambio original en el constructo)
- El Self hipotético cuando cada constructo se mueve un paso hacia el yo ideal (considerando y no considerando el cambio original en el constructo)
- El Self hipotético en la matriz de pesos de la WIMP
- Para los selves hipotéticos, se calcula un índice global como la media del ajuste para cada constructo
- Todo lo anterior para el ideal
- El índice o magnitud de ajuste como indefinición del self y el ideal
Como parámetros de entrada acepta el objeto wimp y la lista de constructos a filtrar.

**Uso:** calculate_adjustment_wimp (wimp,c(1,1,0,0,1,0,1,0))
```{r function_calculate_adjustment_wimp}
calculate_adjustment_wimp <- function(wimp, filtered_constructs = c(1)) {
  adjustment <- list()

  # Get the ideal and self vectors
  vector_ideal <- wimp$ideal[[2]]
  vector_self <- wimp$self[[2]]

  # CALCULATE ADJUSTMENT OF SELF
  adjustment$self <- list()
  adjustment$self <- calculate_adjustment_init_end(vector_self, vector_ideal, TRUE, 1, filtered_constructs = filtered_constructs)

  # Add labels to adjustment$self
  names(adjustment$self) <- c("distance", "correlation", "adjustment")

  # CALCULATE ADJUSTMENT OF HYPOTHETICAL SELF. 4 options:
  # ToIdeal: Contains the adjustment index for all the hypothetical-self, when each construct change to the ideal
  # ToIdeal2: Same as ToIdeal, but removing the change in the construct
  # OneStep: Contains the adjustment index for all the hypothetical-self, when each construct change 1-step to the ideal
  # OneStep2: Same as OneStep, but removing the change in the construct
  adjustment$future <- list(
    ToIdeal = list(),
    ToIdeal2 = list(),
    OneStep = list(),
    OneStep2 = list(),
    Wimp = list()
  )

  # Calculate vector_future
  # Calculate the difference between the ideal and self vectors
  difference <- vector_ideal - vector_self
  difference_OneStep <- (vector_ideal - vector_self) / ifelse(abs(vector_ideal - vector_self) == 0, 1, abs(vector_ideal - vector_self))


  # Get the length of the difference vector
  length <- length(difference)

  # Build the matrix with the difference on the diagonal and zeros elsewhere
  change_vectors_ToIdeal <- diag(difference, nrow = length, ncol = length)
  # change_vectors_OneStep <- change_vectors_ToIdeal / abs(change_vectors_ToIdeal)

  change_vectors_OneStep <- diag(difference_OneStep, nrow = length, ncol = length) * 2 / 3

  # Get the weight matrix
  weight_matrix <- wimp$scores$weights

  # Multiply change_vectors by the weight matrix for the 2 options (ToIdeal and OneStep)
  result_matrix_ToIdeal <- change_vectors_ToIdeal %*% weight_matrix
  result_matrix_OneStep <- change_vectors_OneStep %*% weight_matrix

  # Compose vector_self to sum by rows
  vector_self_row_sum <- matrix(vector_self, nrow = length, ncol = length, byrow = TRUE)

  # Sum the result with the vector_self and change_vectors for all the options
  vector_future_ToIdeal <- vector_self_row_sum + change_vectors_ToIdeal + result_matrix_ToIdeal
  vector_future_ToIdeal2 <- vector_self_row_sum + result_matrix_ToIdeal

  vector_future_OneStep <- vector_self_row_sum + change_vectors_OneStep + result_matrix_OneStep
  vector_future_OneStep2 <- vector_self_row_sum + result_matrix_OneStep

  # Limit values in vector_future to be within -1 and +1 for all the options
  vector_future_ToIdeal <- pmax(pmin(vector_future_ToIdeal, 1), -1)
  vector_future_ToIdeal2 <- pmax(pmin(vector_future_ToIdeal2, 1), -1)
  vector_future_OneStep <- pmax(pmin(vector_future_OneStep, 1), -1)
  vector_future_OneStep2 <- pmax(pmin(vector_future_OneStep2, 1), -1)

  # Iterate over vectors in vector_future for all the options
  for (i in 1:nrow( vector_future_ToIdeal)) {
    # Calculate adjustment for vector_future and ideal vectors
    adjustment$future$ToIdeal[[i]] <- calculate_adjustment_init_end(vector_future_ToIdeal[i,], vector_ideal, TRUE, 1, filtered_constructs = filtered_constructs)
    # Add labels to adjustment$future
    names(adjustment$future$ToIdeal[[i]]) <- c("distance", "correlation", "adjustment")
  }
  for (i in 1:nrow( vector_future_ToIdeal2)) {
    # Calculate adjustment for vector_future and ideal vectors
    adjustment$future$ToIdeal2[[i]] <- calculate_adjustment_init_end(vector_future_ToIdeal2[i,], vector_ideal, TRUE, 1, filtered_constructs = filtered_constructs)
    # Add labels to adjustment$future
    names(adjustment$future$ToIdeal2[[i]]) <- c("distance", "correlation", "adjustment")
  }
  for (i in 1:nrow( vector_future_OneStep)) {
    # Calculate adjustment for vector_future and ideal vectors
    adjustment$future$OneStep[[i]] <- calculate_adjustment_init_end(vector_future_OneStep[i,], vector_ideal, TRUE, 1, filtered_constructs = filtered_constructs)
    # Add labels to adjustment$future
    names(adjustment$future$OneStep[[i]]) <- c("distance", "correlation", "adjustment")
  }
  for (i in 1:nrow( vector_future_OneStep2)) {
    # Calculate adjustment for vector_future and ideal vectors
    adjustment$future$OneStep2[[i]] <- calculate_adjustment_init_end(vector_future_OneStep2[i,], vector_ideal, TRUE, 1, filtered_constructs = filtered_constructs)
    # Add labels to adjustment$future
    names(adjustment$future$OneStep2[[i]]) <- c("distance", "correlation", "adjustment")
  }



  # Calculate adjustment index for Wimp vectors
  for (i in 1:nrow(wimp$scores$implications)) {
    # Calculate adjustment for vector in wimp$scores$implications and ideal vectors
    adjustment$future$Wimp[[i]] <- calculate_adjustment_init_end(wimp$scores$implications[i,], vector_ideal, TRUE, 1, filtered_constructs = filtered_constructs)
    # Add labels to adjustment$future
    names(adjustment$future$Wimp[[i]]) <- c("distance", "correlation", "adjustment")
  }

  # Calculate a Global Index for each option in adjustment$future
  # Iterate each list in adjustment$future
  for (list_name in names(adjustment$future)) {

    # Calculate average of all adjustment values for each option
    mean_adjustment <- mean(sapply(adjustment$future[[list_name]], function(x) as.numeric(x$adjustment)))

    # Create "GlobalIndex" element in each list y assign the calculated average
    adjustment$future[[list_name]]$GlobalIndex <- mean_adjustment
  }


  # CALCULATE ADJUSTMENT AS INDEFINITION OF SELF AND IDEAL

  adjustment$indefinition <- list(
    Self = calculate_normalized_length_vector(vector_self, TRUE, 1, filtered_constructs = filtered_constructs),
    Ideal = calculate_normalized_length_vector(vector_ideal, TRUE, 1, filtered_constructs = filtered_constructs)
  )
  # Add labels to adjustment$indefinition
  names(adjustment$indefinition) <- c("Indefinition of Self", "Indefinition of Ideal")

  # Return adjustment
  return(adjustment)

}
```
## Salida de la función de ajuste de la wimp
```{r calculate_adjustment_wimp}
adjustment <- calculate_adjustment_wimp (wimp)
print(adjustment)
```

#Grafica

plot_adjustment_self_ideal
